臺灣高雄地方法院民事裁定
110年度消債清字第77號
聲  請  人  李見豐（原名：李見豊）
0000000000000000

0000000000000000

0000000000000000

代  理  人  呂家鳳律師
上列當事人因消費者債務清理事件聲請清算，本院裁定如下：
    主  文
聲請人李見豐自中華民國一一○年九月二十二日下午四時起開始
清算程序。
命司法事務官進行本件清算程序。
    理  由
一、聲請意旨略以：伊有不能清償債務情事，前向本院聲請調解
    債務清償方案，惟調解不成立。伊又未經法院裁定開始更生
    程序或許可和解或宣告破產，爰聲請清算等語。
二、按債務人不能清償債務或有不能清償之虞者，得依本條例所
     定更生或清算程序，清理其債務；債務人於法院裁定開始
    更生程序或許可和解或宣告破產前，得向法院聲請清算；法
    院開始清算程序之裁定，應載明其年、月、日、時，並即時
    發生效力；法院開始更生或清算程序後，得命司法事務官進
    行更生或清算程序，必要時得選任律師、會計師或其他適當
    之自然人或法人1人為監督人或管理人，消費者債務清理條
    例（下稱消債條例）第3條、第80條前段、第83條第1項、第
    16條第1項分別定有明文。
三、經查：
  ㈠聲請人前於民國110年2月5日提出債權人清冊，向本院聲請調
    解債務清償方案，經本院110年度司消債調字第68號受理，
    於110年3月30日調解不成立，聲請人於同日以言詞聲請清算
    等情，業經本院依職權調取上開調解卷宗核閱無訛。
  ㈡聲請人於107年度至109年度均無申報所得，名下無財產，有
    國泰人壽保單解約金新臺幣（下同）385,946元，至中國人
    壽部分，則未投保；又聲請人於108年1月至6月5日於堅永工
    程行任挖土機技師，日薪2,000元，平均每月收入約37,333
    元，108年6月6日至109年8月因腦梗塞入院治療、復健而無
    業，期間除於108年11月8日領取國泰人壽醫療保險金82,170
    元，並以之前留存之薪資支付生活費用外，其餘住院醫療費
    用、看護費265,071元、國泰人壽及富邦產險保費63,106元
    、國民年金保險費29,097元、健保費用6,432元均由胞弟李
    幸昌支付，嗣自109年8月起再於堅永工程行任挖土機技師，
    因左側肢體較無力，屬輕度身心障礙者，致工作日數減少，
    平均每月收入約13,000元，如入不敷出，即減少伙食費，無
    人資助，亦未領取補助或給付等情，有財政部高雄國稅局10
    7年至109年綜合所得稅各類所得資料清單及財產歸屬資料清
    單【本院110年度司消債調字第68號卷（下稱調卷）第19至2
    0頁、本案卷第60至61頁】、財產及收入狀況說明書（調卷
    第5至7頁）、債權人清冊（調卷第8至9頁）、戶籍謄本（本
    案卷第78頁）、勞工保險被保險人投保資料表（調卷第22頁
    ）、個人商業保險查詢結果表（本案卷第106頁）、財團法
    人金融聯合徵信中心前置協商專用債權人清冊（調卷第11至
    13頁）、信用報告（調卷第14至17頁）、社會補助查詢表（
    本案卷第20至22頁）、租金補助查詢表（本案卷第23頁）、
    勞動部勞動力發展署高屏澎東分署函（本案卷第25頁）、勞
    動部勞工保險局函（本案卷第24頁）、高雄市府勞工局訓練
    就業中心函（本案卷第54至55頁）、健保投保紀錄（本案卷
    第102頁）、富邦產物保險股份有限公司（本案卷第52至53
    頁）、存簿（調卷第23至24頁、本案卷第72至74頁）、身障
    證明（調卷第28頁）、看護費支出明細（調卷第29頁）、國
    泰人壽理賠給付明細（調卷第30頁）、任職期間所得證明（
    本案卷第58至59頁）、收入切結書（調卷第21頁）、堅永工
    程行陳報狀（本案卷第98至99頁）、宏築大地股份有限公司
    函（本案卷第135至137頁）、李幸昌簽立之資助切結書（本
    案卷第103頁）、高雄長庚紀念醫院診斷證明書（本案卷第7
    6頁）、醫療費用收據（本案卷第77頁）、國泰人壽保險股
    份有限公司函（本案卷第44至45頁）、中國人壽保險股份有
    限公司（本案卷第104頁）等附卷可參。另查聲請人曾任禹
    佳企業有限公司負責人，惟禹佳企業有限公司業於97年5月2
    2日廢止，有商工登記公示資料查詢（調卷第34頁）、高雄
    市政府函（本案卷第46至51頁）在卷可證。依聲請人上述工
    作、收入情形，認以聲請人109年8月起平均每月收入約13,0
    00元，核算其現在償債能力之基礎，堪認妥適。
  ㈢關於聲請人個人日常必要支出部分，聲請人主張每月支出13,
    061元（包含每月房屋租金6,600元）乙情，並提出租賃契約
    （調卷第31至32頁）、現金付款紀錄（調卷第33頁）為證。
    按債務人必要生活費用，以最近1年衛生福利部或直轄市政
    府所公告當地區每人每月最低生活費1.2倍定之，清債條例
    第64條之2第1項定有明文。本院參酌衛福部社會司所公告11
    0年度高雄市最低生活費為13,341元，1.2倍即16,009元，聲
    請人主張每月必要支出約13,061元，尚屬合理，應予採計。
  ㈣綜上所述，聲請人每月平均收入約13,000元，扣除必要生活
    費13,061元後，已無剩餘，而其債務以國泰人壽保單解約金
    385,946元抵償後，仍有4,731,513元（見調卷第45至59頁，
    包括：台灣企銀、元大銀行、玉山銀行、花旗銀行、中國信
    託銀行、台新資產管理股份有限公司、良京實業股份有限公
    司，計算式：5,117,459－385,946＝4,731,513），堪認聲請
    人確有不能清償債務之情事。從而，聲請人向本院聲請清算
    ，應予准許，並命司法事務官進行本件清算程序。
四、依消債條例第11條第1 項、第83條第1 項、第16條第1 項，
    裁定如主文。
中　　華　　民　　國　　110 　年　　9 　　月　　22　　日
              　　民事庭　　法　官　賴寶合
以上正本係照原本作成。
本裁定不得抗告。
中　　華　　民　　國　　110 　年　　9 　　月　　22　　日
  　                        書記官　胡美儀